# 求助陈版：商超企业转让直营门店账务处理

提问人：xuancaojisi 时间：2017-08-22 10:02:46
陈老师，您好： 请教如下问题：一商超企业有直营门店和加盟门店，现企业拟将部分经营状况不善的直营门店转让给加盟商，除转让门店中的设备外，还收取了一笔转让费，转让费的定价基础为直营门店未来 2 年预估的营业利润；加盟商在一次性支付上述转让费户，该直营门店即变成加盟门店，加盟商按年支付加盟费； 请教陈老师：商超企业一次性收取的上述转让费，应该作为主营业务还是营业外收入？是否需要分期确认收入？

回答人：chenyiwei
收取转让费后，是否不再收取未来 2 年的加盟费？日后对这些“直营改加盟”的门店的加盟费收取标准、服务条款等是否均与其他加盟店一致？关键还是要确定转让费的性质，是总体价款的一部分，还是预收未来 2 年的加盟费。如果是前者，则一次性确认营业外收入；如果是后者，则应作为预收款项，按加盟费确认收入的原则逐年结转收入。 另外，为何业绩较差的直营门店能以较高价格出售给加盟商，加盟商愿意接盘？要关注该交易的公允性和合理性，以及是否为隐蔽的关联方交易等。